【裁判字號】    95,抗,802
【裁判日期】    951013
【裁判案由】    沒入保證金
【裁判全文】
台灣高等法院刑事裁定                   95年度抗字第802號
抗 告 人
即具保人  甲○○
被    告  乙○○
上列抗告人因被告妨害風化案件，不服台灣板橋地方法院中華民
國95年8月25日裁定（95年度聲字第2489號），提起抗告，本院
裁定如下：
    主  文
抗告駁回。
    理  由
一、本件抗告人抗告意旨略以：（一）、被告乙○○無逃匿事實
    存在，一直在宜蘭家鄉療養，未接到法院執行命令，抗告人
    也未有接到法院通知。（二）、法院送達通知信封誤載送達
    收件人為被告乙○○，送達處所非抗告人之住處台北縣中和
    市○○路593號，致郵差無法送達，放在中和派出所而延誤
    收件，法院送達程序顯有違誤云云。
二、按具保之被告逃匿者，應命具保人繳納指定之保證金額，並
    沒入之；不繳納者，強制執行；保證金已繳納者，以法院裁
    定沒入之，刑事訴訟法第118條第1項、第121條第1項分別定
    有明文。
三、經查：
（一）、本件聲檢察官請意旨略以：具保人甲○○因被告乙○○
        涉嫌妨害風化案件，經依檢察官指定保證金新台幣（下
        同）10,000元，由具保人甲○○出具現金保證後，將被
        告釋放。茲因該被告乙○○逃匿，爰聲請將其繳納之上
        開保證金沒入等語。
（二）、原審裁定意旨略以：被告乙○○經臺灣板橋地方法院檢
        察署檢察官依法傳喚，無正當理由不到案執行，復經該
        署檢察官依法拘提無著，另囑託臺灣宜蘭地方法院檢察
        署依法拘提無著，又具保人甲○○經通知復未遵期通知
        或帶同被告到案接受執行等情，有台灣板橋地方法院檢
        察署送達證書3紙、台灣板橋地方法院檢察署檢察官拘
        票暨拘提報告書各1份、臺灣宜蘭地方法院檢察署函暨
        檢附之拘提報告書各1份、法務部戶役政連結作業系統
        查詢資料2紙及保證金收據影本1紙在卷可稽。又被告迄
        今仍逃匿中，尚未到案執行乙節，復經本院依職權查明
        屬實，有臺灣高等法院在監在押全國紀錄表1紙附卷足
        憑，被告顯已逃匿，應無疑義。從而，揆諸前揭說明，
        聲請意旨並無不符，自應將具保人原繳納之上開保證金
        沒入之。
（三）、查被告乙○○經台灣板橋地方法院檢察署檢察官依法傳
        喚，無正當理由不到案執行，先經台灣板橋地方法院檢
        察署檢察官於95年5月18日簽發拘票，至被告乙○○之
        居所（台北縣三重市○○路○段50號1樓）執行拘提未果
        ，嗣經台灣板橋地方法院檢察署於95年5月22日以板檢
        榮酋95執3261字第42221號函請台灣宜蘭地方法院檢察
        署代為執行，此有台灣板橋地方法院檢察署95年6月13
        日板檢榮酋執聲他1133字第49513號函在卷可稽（見台
        灣板橋地方法院檢察署95執聲沒字第556號第18頁），
        然至被告乙○○之住所（宜蘭縣五結鄉○○村○○路16
        8巷49號）執行拘提仍未獲結果，此有台灣宜蘭地方法
        院檢察署95年8月8日宜檢東典95執助189字第11337號函
        在卷可稽（見台灣板橋地方法院檢察署95執聲沒字第
        556 號第22頁）；且被告乙○○迄今仍逃匿中，尚未到
        案執行乙節，復經本院依職權查明屬實，有本院在監在
        押全國紀錄表1紙附卷足憑，被告乙○○顯已逃匿，應
        無疑義，則抗告人甲○○辯稱被告乙○○無逃匿事實存
        在，一直在宜蘭家鄉療養，未接到法院執行命令云云，
        然並未提出積極證據，顯無足採。
（四）、另台灣板橋地方法院檢察署於95年4月27日以板檢榮酋
        95執字第3261號通知抗告人甲○○應通知（或帶同）被
        保人（按即被告乙○○）於95年5月18日到案接受執行
        ，逾期該被保人如逃匿，即依法聲請沒入保證金10,000
        元，該通知書並有郵務送達證書載明「應受送達人甲○
        ○，送達處所台北縣中和市○○路593號」，並有抗告
        人甲○○印鑑，顯見上揭通知書已合法送達於抗告人，
        法院送達程序並無違誤，原裁定依法沒入抗告人甲○○
        繳納之保證金10,000元，並無不當，抗告人抗告意旨以
        法院送達程序違誤，執此提起抗告，核無理由，應予駁
        回。
四、據上論結，應依刑事訴訟法第412條，裁定如主文。
中    華    民    國    95    年    10    月    13    日
                  刑事第八庭審判長法  官  鄭文肅
                                  法  官  陳國文
                                  法  官  江國華
以上正本證明與原本無異。
不得再抗告。
                                  書記官  陳玉嬋
中    華    民    國    95    年    10    月    19    日


司法院資訊處製作；財團法人民間司法改革基金會備份。
